【裁判字號】    97,非抗,22
【裁判日期】    970401
【裁判案由】    票款執行
【裁判全文】
臺灣高等法院民事裁定                  97年度非抗字第22號
抗告人 甲○○
       宋屹
上列抗告人因與相對人乙○○間本票裁定事件，抗告人對於中華
民國96年12月17日台灣士林地方法院96年度抗字第178號再抗告
裁定，提起抗告，本院裁定如下：
    主      文
抗告駁回。
抗告費用由抗告人負擔。
    理      由
一、抗告意旨略以：「相對人以變造不實之質押契約書向原法院
    聲請裁定圖以侵佔抗告人財產，抗告人已提起債權不存在之
    訴。又相對人自行填入到期日而偽造本票。且抗告人無力委
    任訴訟代理人。」等語。
二、按非訟事件之抗告及再抗告，除本法另有規定外，準用民事
    訴訟法關於抗告程序之規定，非訟事件法第46條定有明文。
    又按提起再抗告，應依民事訴訟法第77條之18規定繳納裁判
    費，此為必須具備之程式；又再抗告有應繳而未繳裁判費者
    ，法院應定期間命其補正，如不於期間內補正者，即為再抗
    告不合法，法院應以裁定駁回之。對於第二審判決上訴，上
    訴人應委任律師為訴訟代理人；上訴人未依規定委任訴訟代
    理人，第二審法院應定期先命補正。逾期未補正者，第二審
    法院應以上訴不合法裁定駁回之，民事訴訟法第466條之1第
    1 項、第4項分別定有明文。上開規定，依民事訴訟法第495
    條之1第2項規定，於再抗告程序準用之。故非訟事件之再抗
    告程序，再抗告人亦須委任律師為代理人。又對於「抗告法
    院之裁定再為抗告，僅得以其適用法規顯有錯誤為理由，並
    經原法院之許可者為限，前項許可，以原裁定所涉及之法律
    見解具有原則上重要性者為限」，非訟事件法第45條第3項
    、第4項分別定有明文。故提起再抗告，須以原裁定適用法
    規顯有錯誤為其理由外，尚須以原裁定所涉及之法律問題意
    義重大而有加以闡釋必要，並經原法院之許可，始得謂其再
    抗告之提起為合法。
三、經查本件抗告人不服原法院民國（下同）96年6月7日96年度
    票字第3887號裁定，提起抗告，經原法院合議庭以96年9 月
    13日96年度抗字第178號裁定駁回，抗告人不服，提起再抗
    告。原裁定則以「再抗告人（本件抗告人）未據繳納再抗告
    費，亦未委任律師為訴訟代理人，依法顯有未合。又本院於
    96 年11月6日以裁定命其於收受該裁定後5日內，補繳再抗
    告費及補正律師為代理人，並敘明原裁定有何適用法規顯有
    錯誤之情事，該裁定已分別於96年11月13日、11月16日送達
    再抗告人宋屹、甲○○，有送達證書、寄存送達具領表等
    在卷為憑，再抗告人迄今仍未補正。」等語，而認定抗告人
    於原法院之再抗告為不合法，並予駁回。而本件抗告人迄今
    猶未補繳再抗告裁判費、補正律師委任狀，亦未以原裁定適
    用法規顯有錯誤為理由等情事，揆諸上開說明，抗告人所提
    再抗告，自不合法。從而，原法院駁回抗告人之再抗告，於
    法並無不合。抗告意旨仍執前詞指摘原裁定不當，求予廢棄
    ，為無理由，應予駁回。
四、據上論結，本件抗告為無理由，爰裁定如主文。
中    華    民    國    97    年    4     月    1     日
                  民事第三庭
                        審判長法  官  林敬修
                              法  官  藍文祥
                              法  官  黃騰耀
正本係照原本作成。
不得抗告。
中    華    民    國    97    年    4     月    1     日
                              書記官  林麗觀


司法院資訊處製作；財團法人民間司法改革基金會備份。
